FABIAN SIATAMA

FULL-STACK DEVELOPER

"Ingeniero de sistemas con amplia experiencia en análisis y desarrollo de software. "





57 317 669 6792



fsiatama.github.io



fsiatama@gmail.com

INFORMACIÓN PERSONAL

Ingeniero de sistemas con amplia experiencia en desarrollo de software, análisis de requerimientos y diseño de soluciones para diferentes necesidades tecnológicas. Durante mi carrera he trabajado en diferentes áreas de tecnología, incluyendo back-end, front-end y el desarrollo móvil.

EXPERIENCIA LABORAL

QUINTERO HERMANOS LTDA.

DIRECTOR DE OPERACIONES DESARROLLO E INNOVACIÓN

03 MAY 2010 - ACTUALMENTE

Desarrolle y modernice todos los productos de la compañia, dirigi y optimice los procesos operativos relacionados con el manejo de grandes volumenes de información, lidere con exito grandes proyectos..

NOVA CORP LTDA.

ANALISTA PROGRAMADOR

07 JUL 2008 - 11 AGO 2009

Analisis y desarrollo de software para ERP, mejora constante del performance en las consultas y reportes

SKILLS

DESARROLLO FRONT-END

DESARROLLO BACK-END

APPS MOVILES DATA SCIENCE

INFRAESTRUCTURA

HOBBIES

FUTBOL, CROSFIT, VIAJAR

EDUCACION

UNIPANAMERICANA

INGENIERÍA DE SISTEMAS

FEB 2008 - DIC 2013

PLATZI DATA SCIENCE

MAYO 2017

PLATZI

REACT NATIVE FEBRERO 2017

DATOS DE CONTACTO

CALLE 54 A, 37 - 11 SUR TORRE 9, APTO 302

57 1 8065425

www.sicex.com



fb.com/fsiatama